臺灣雲林地方法院刑事判決　　　　　　　　　　　　　　九十年度易字第七六七號
　　公　訴　人　臺灣雲林地方法院檢察署檢察官
　　被　　　告　丙○○
　　選任辯護人　藍庭光
右列被告因恐嚇案件，經檢察官提起公訴（九十年度偵續字第一七號），本院判決如
左：
    主  文
丙○○無罪。
    理  由
一、公訴意旨略以：被告丙○○於民國八十八年十一月六日即雲林縣縣長補選投開票
    日，先打電話予甲○○（當時甲○○與丁○○在雲林縣台西鄉黃修猶自助餐用餐
    ），要甲○○轉告丁○○不要跑，待會兒即帶人過來打郭某，約一個多小時後，
    甲○○至餐廳外洗手，即見丙○○開自用小客車帶了一些人前來，甲○○即拉丁○○由後門逃離，丁○○因而心生畏懼，後因逃離現場成功，始免於難，嗣經丁○○向雲林縣警察局台西分局提出告訴，因認被告涉犯刑法第三百零五條恐嚇罪
    嫌等語。
二、按犯罪事實應依證據認定之，無證據不得推定其犯罪事實；又被告否認犯罪事實
    所持之辯解，縱屬不能成立，仍非有積極證據足以證明其犯罪行為，不能遽為有
    罪之認定，刑事訴訟法第一百五十四條、最高法院三十年上字一八三一號判例參
    照。復按刑事訴訟法上所謂認定犯罪事實之證據，係指足以認定被告確有犯罪行
    為之積極證據而言，該項證據自須適合於被告犯罪事實之認定，始得採為斷罪資
    料；且犯罪事實之認定，應憑真實之證據，倘證據是否真實尚欠明顯，自難以擬
    制推測之方法，為其判斷之基礎；另證據之證明力，固屬於法院判斷之自由，惟
    證據本身如有瑕疵，則在瑕疵未能究明以前，遽採為有罪之根據，即難謂適法，
    最高法院二十九年上字第三一０五號、五十三年台上字第六五六號及三十二年上
    字第九七一號分別著有判例可資參照。
三、公訴人認被告丙○○有右揭恐嚇犯行，無非係以告訴人丁○○之指訴及證人甲○○於偵查中之證述為其論據。然訊據被告丙○○於偵審中均堅決否認有恐嚇犯行
    ，辯稱：是甲○○於八十八年十一月六日下午一時許打電話給我，當時我坐在乙○○的車子上，預備陪民進黨中央黨部的人員一同去各投票所看選情，甲○○打
    電話告訴我我侵吞他父親的保險金，我予以否認，並要求俟選舉後再找時間和他
    談，但他不聽我解釋，後來我陪黨部人員去吃飯及瞭解選情，於即將開票時即至
    民進黨縣長候選人競選總部即黃修猶自助餐店隔壁，在此過程中均未看見丁○○
    ，更未向甲○○嚇稱要打丁○○等語。經查：
    （一）告訴人丁○○於偵查中指稱：「我與甲○○於八十八年十一月六日下午三
          時三十分許在黃修猶所經營的自助餐店吃飯，飯後並泡茶聊天，之後丁志
          輝到外面聽電話，甲○○回來後轉告我，叫我不要跑，丙○○待會要帶人
          來打我，嗣於同日下午六時許，被告即帶人至上開自助餐店找尋我」等語
          ，又於本院審理中陳稱：「我不知道甲○○有接到電話，他當時走來走去
          ，只是在我吃飽飯二點多的時候，告訴我說要注意，等一下有人要打我，
          我問他說誰要打我，他說丙○○剛剛打電話來，因調解的事情有所爭執，
          並問他我人在哪裡，他回答說我是在黃修猶家吃飯，丙○○就說等一下要
          來打我，後來過了一個多鐘頭左右，我們就看到丙○○與五、六個人過來
          ，甲○○就拉我從黃修猶家的後門逃跑」等語，是告訴人丁○○對甲○○
          有無接聽電話、甲○○轉達電話內容之言語、丙○○出現在黃修猶自助餐
          店之時間等處，前後指訴不一，是否真實，已有可疑。
    （二）證人甲○○固於偵查中證稱：「黃修誠（黃修猶兄弟，住黃修猶自助餐店
          隔壁）叫我去聽電話說是丙○○打來的，我去接電話時，丙○○即要我轉
          告丁○○不要跑，待會帶人過來打他，後來我聽完電話後約二十多分鐘後
          轉告丁○○上開言詞，過了一個多小時我到餐廳外洗手見到丙○○和一些
          人到來，我趕快跑進去叫丁○○跑」等語，然嗣又於本院審理時證稱：「
          我在快要中午一點時遇到丁○○的，我先去黃修誠家，和黃修誠提起林振
          益侵吞我父親保險金之事，後來不知如何，黃修誠就叫我去接電話，電話
          那頭是丙○○，至於電話是黃修誠打的或是丙○○打的，我不知道，電話
          中我就向丙○○說他騙我們，他說是誰講的，我說不用別人講，我自己可
          以查的出來，他就說是不是丁○○講的，他接著就罵三字經，並且叫我跟
          丁○○講叫他不要跑，他要過來打他，我於講完電話一個鐘頭左右告知郭
          崇禮此事，後來在投票完四點多時看到丙○○的車出現」等語，是證人丁
          志輝對電話之來源證述不一，其所證稱告知丙○○之時間又與告訴人郭崇
          禮所述不符，況證人甲○○於偵查及本院審理時陳稱：其父親丁清江與林
          世平之車禍調解案件，原係由被告丙○○負責，然因其不滿被告丙○○處
          理該件調解之態度，又另央請丁○○幫忙協調，俟八十八年九月二十三日
          調解成立後一星期，其發覺保險公司所給付保險金額二百二十萬元較原約
          定之二百萬元多出二十萬元，遂懷疑二十萬元之流向，才於本件案發日打
          電話給丁○○，並約在黃修猶自助餐店商談此事等情明確，非但與告訴人
          丁○○所稱渠二人見面係不期而遇一節不合，且證人甲○○顯已心生懷疑
          ，其又自承並未詢問其他相關人員，而被告亦無從得知證人甲○○在黃修
          誠處而適時打電話連絡到證人甲○○，是衡諸常情，該日被告與證人之通
          話，應係證人主動打電話向被告質問所致。且證人甲○○原證稱係被告自
          行猜測丁○○傳述被告有欺騙之行為，而叫證人轉告告訴人不要跑云云，
          然經本院訊問被告如何得知被告丁○○之所在，證人始答稱：被告曾在電
          話中詢問丁○○在哪裏，伊說我怎麼知道，大概在黃修猶自助餐店吃飯，
          因我的情緒很激動，他問我什麼我就直接回答等語。然證人甲○○既然不
          願向被告透露是何人講述被告有欺騙證人之行為，焉有告知告訴人丁○○
          行蹤之理，是證人上開所言，多有瑕疵，又與告訴人所述不符，實難獨執
          此為被告不利之認定。
    （三）又證人乙○○到庭證稱：「我在下午一時許載丙○○與民進黨中央黨部的
          人員巡視各投票所，因尚有些人未吃飯，我們遂陪他們去吃飯，之後將近
          四點即去競選總部等開票的結果，一直看到六點多開票結果出來才離開」
          、「大約在下午一時許，甲○○有打電話給丙○○，我只聽到丙○○愈講
          愈大聲，我也不知道發生什麼事」等語在卷，足見被告上開所辯，應非無
          稽，而當日既然為縣長補選選舉日，被告忙於選務，縱對告訴人或證人有
          何不滿，亦無時間趕至告訴人所在處毆打告訴人之理，是被告是否確向證
          人表示要告訴人不要跑，要去打告訴人等語，非無可疑。又倘被告確曾向
          證人嚇稱上開言詞，證人當立即通知告訴人，並與告訴人及早離去，然證
          人甲○○到庭供承：「我沒有馬上告知丁○○被告恐嚇之言詞，因我認定
          他不會來打丁○○，他講這句話的意思是要我閉嘴，不要再跟他爭執理賠
          金額的問題」等語，遑論證人告知告訴人此事後，兩人均尚在原處泡茶聊
          天而未立即離去，是告訴人應未因被告所言而心生畏懼甚明，本院亦難遽
          以證人所述情節而認被告有何恐嚇犯行。
四、綜上所述，告訴人丁○○及證人甲○○所為供述，既有上開瑕疵可指，而非可採
    ；又被告丙○○矢口否認有恐嚇犯行，在場証人乙○○亦証稱：並未聽聞被告丙○○有何恐嚇言語等語，是被告丙○○辯稱並未出言恐嚇等語，尚非無據。復查
    無其他積極證據足資證明被告丙○○有何恐嚇犯行，應認被告犯罪不能証明，爰
    依首揭規定，為無罪之諭知。
據上論斷，應依刑事訴訟法第三百零一條第一項判決如主文。
本案經檢察官施添寶到庭執行職務
中      華      民      國      九十一      年      一      月    四    日
                                        臺灣雲林地方法院刑事第二庭
                                            法  官  趙  思  芸
右正本證明與原本無異。
如不服本判決，應於判決送達後十日內向本院提出上訴狀( 應附繕本 )。
                                            書記官  王  淑  美
中      華      民      國      九十一      年      一      月    四    日
